臺灣彰化地方法院刑事判決
111年度易字第616號
公  訴  人  臺灣彰化地方檢察署檢察官
被      告  賴彥勝



上列被告因竊盜案件，經檢察官提起公訴（111年度偵字第8413
號），被告於準備程序進行中就被訴事實均為有罪之陳述，經本
院裁定改依簡式審判程序審理，判決如下：
    主  文
賴彥勝犯竊盜罪，處有期徒刑參月，如易科罰金，以新臺幣壹仟
元折算壹日，未扣案之犯罪所得新臺幣貳佰肆拾元沒收，於全部
或一部不能沒收或不宜執行沒收時，追徵其價額。又犯竊盜罪，
處有期徒刑參月，如易科罰金，以新臺幣壹仟元折算壹日，未扣
案之犯罪所得新臺幣肆佰貳拾元沒收，於全部或一部不能沒收或
不宜執行沒收時，追徵其價額。主刑部分，應執行有期徒刑肆月
，如易科罰金，以新臺幣壹仟元折算壹日。
    犯罪事實及理由
一、犯罪事實：
  ㈠賴彥勝意圖為自己不法所有，基於竊盜犯意，於民國111年1
    月14日21時16分許，駕駛車牌號碼000-0000號營業大貨車至
    址設彰化縣○○鎮○○路0段0號之選物販賣機店（甲○○經營）附
    近。賴彥勝停車後，再換騎貨車上所載腳踏車到店內，徒手
    使力扯開鎖頭，持公版鑰匙開啟店內機台之零錢箱，竊取硬
    幣共新臺幣（下同）240元。
  ㈡賴彥勝意圖為自己不法所有，基於竊盜犯意，於同年月20日5
    時24分許，駕駛車牌號碼000-0000號營業大貨車，再至上址
    選物販賣機店，徒手使力扯開鎖頭，持公版鑰匙開啟店內機
    台之零錢箱，竊取硬幣共420元。
二、證據名稱：
  ㈠被告賴彥勝之自白。
  ㈡被害人甲○○於警詢之供述。
  ㈢監視器錄影擷圖（偵卷第25-34、37-44頁）、車牌號碼000-0
    000號營業大貨車之車輛詳細資料報表（偵卷第45頁）。
  ㈣被告於警詢供稱是徒手使力拉扯使鎖頭開啟，再持公版鑰匙
    開啟底板等語甚明，核與被害人於警詢陳稱機台遭人持公鎖
    鑰匙開啟等語相符，俱未提及尖嘴鉗或鎖頭遭利器剪斷之情
    ，而且選物販賣機店之監視器錄影檔案經本院勘驗，未發現
    被告持足供兇器使用之尖嘴鉗犯案，此有勘驗筆錄可稽（本
    院卷第46頁）。被告於偵訊陳稱持尖嘴鉗犯案云云，應該是
    和同時期、相近地域的其他諸多犯行混淆之故，可信度低，
    不足憑採。被告徒手使力扯開鎖頭，持公版鑰匙開啟機台零
    錢箱，竊取其內硬幣等情，才是屬實。
三、論罪科刑：
　㈠核被告於犯罪事實欄㈠㈡所為，各係犯刑法第320條第1項竊盜
    罪。起訴書認被告犯罪事實欄㈠涉及加重竊盜，惟本院審理
    後認為其應未持兇器為之，此部分之犯罪事實及論罪法條，
    業經檢察官於準備程序當庭更正（本院卷第46頁）。
　㈡爰以行為人之責任為基礎，審酌被告賴彥勝於審理陳稱其高
    職畢業，離婚，育有未成年子女，並實際照顧之，其入監前
    為大貨車司機等情甚明，是智識程度健全、亦有勞動能力之
    成年人，卻不思以正途賺取所需，圖謀不法利益，一再竊取
    相同選物販賣機店之機台零錢，實應可責；暨考量被告賴彥
    勝坦承犯行，本案受害機台台主亦未求償，損失不算鉅額，
    犯後態度尚可；其曾因施用第二級毒品案件，經本院判處徒
    刑並宣告緩刑，緩刑期滿未經撤銷，有臺灣高等法院被告前
    案紀錄表可憑，近期卻密集觸犯多起行為模式類似的竊盜案
    件，已有不穩跡象等一切情狀，分別量處如主文所示之刑，
    並各諭知易科罰金之折算標準。另審酌被告賴彥勝兩次犯行
    之時間間隔，及所犯皆為侵害個人財產法益之竊盜犯罪，罪
    質相同等因素，就主刑部分諭知應執行刑如主文所示，並諭
    知易科罰金之折算標準。
　㈢被告賴彥勝於警詢及偵訊供稱：兩次竊行各得手240元、420
    元等語（偵卷第11、13、70頁），於審理供稱數額在警詢講
    過，而且沒有得手6,000元這麼多等語（本院卷第46、52頁
    ）。本案除被害人證述外，檢察官未提出其他證據足以證明
    遭竊金額確為6,000元，則依罪疑有利於被告原則，爰認定
    被告各次犯行竊取之金額240元、420元，核屬被告所有之竊
    盜犯罪所得，雖未扣案，仍應依刑法第38條之1第1項前段、
    第3項規定，宣告沒收，於全部或一部不能沒收或不宜執行
    沒收時，追徵其價額。　　　　
四、應適用之法條：刑事訴訟法第273條之1第1項、第299條第1
    項前段、第310條之2、第454條第1項，刑法第320條第1項、
    第41條第1項前段、第51條第5款、第38條第1項前段、第3項
    ，刑法施行法第1條之1第1項。
五、如不服本件判決，得自收受送達之翌日起20日內，表明上訴
    理由，向本院提起上訴狀（須附繕本）。被害人對於判決如
    有不服具備理由請求檢察官上訴者，其上訴期間之計算係以
    檢察官收受判決正本之日期為準。
本案經檢察官林裕斌提起公訴，檢察官楊閔傑到庭執行職務。
中　　華　　民　　國　　111 　年　　7 　　月　　26　　日
                    刑事第二庭  法  官  王祥豪
以上正本證明與原本無異。
如不服本判決應於收受判決後20日內向本院提出上訴書狀，並應
敘述具體理由；其未敘述上訴理由者，應於上訴期間屆滿後20日
內向本院補提理由書（均須按他造當事人之人數附繕本）「切勿
逕送上級法院」。
告訴人或被害人對於判決如有不服具備理由請求檢察官上訴者，
其上訴期間之計算係以檢察官收受判決正本之日期為準。
中　　華　　民　　國　　111 　年　　7 　　月　　26　　日
                                書記官  吳芳儀
附錄本案論罪科刑法條：
刑法第320條第1項
意圖為自己或第三人不法之所有，而竊取他人之動產者，為竊盜
罪，處五年以下有期徒刑、拘役或五十萬元以下罰金。